

## CONTACT

P: +33 6 13 87 54 84 Age: 33 ans E: vincentgueret@hotmail.com L : www.linkedin.com/in/vincent-guereta1190b56/

## COMPETENCES **PROFESSIONNELLES**

Ecriture de Tests Script Test lead Gestion et support logiciel MS Office (Word, PPT, Visio) Excel(TCD, Macros VBA, PowerQuery) Processus et de mode Opératoire Relation clientèle Développement WEB(HTML, CSS, JS, XML..) COGNOS et ServiceNow

# **APETENCE PERSONNELLES**

Polyvalent Curieux Fiable et professionel Gestion du stress Esprit d'équipe Agile Motivé Réactif

## LANGUES

ANGLAIS: Professionnel Espagnol: Intermédiaire

## HOBBIES

Informatique et nouvelles technologies Sports (football, rugby, basketball, vélo, jogging) Musique (guitare) Voyage Histoire

# VINCENT GUERET

## SOFTWARE AND TEST LEADER

#### A PROPOS DE MOI

Très intéressé par l'informatique, avec 7 ans d'expérience dans différentes industries ( Automobile, financement,...), je souhaite améliorer mes connaissances et proposer mes compétences à une société qui favorise l'agilité et l'évolution professionnelle dans un environnement IT

#### **EXPERIENCE**

## TEST LEAD ET RETAIL OPERATION SUPPORT

Opel Bank (Stellantis group)| Jan 2021 - Now

- Coordination des Sessions de test Releases (UAT)
- · Gestion de test logiciel et site internet(Regression et Sanity tests)
- · Redaction de Test Script
- Developpement application en VBA (Gestionnaire de Ticketing et Facturier)
- Creation de Mode operatoire
- · Création de reporting Excel
- Presentation et Coordination de sessions de Test Release

#### RESPONSABLE SUPPORT LOGICIEL

Opel Bank (Stellantis group)| May 2020 - Dec 2020

- Support technique pour les Responsables régionaux
- Réalisation de test Software (Sanity et Regression test)
   Gestion de Base de données et paramétrage logiciel
- Développement d'un système de Ticketing (EXCEL)
- Création, Edition et Automatisation de documents contractuels (XML)
   Rédaction de Benchmark

## CONSEILLER COMMERCIAL LLD

Rcibanque (Renault Group) | Jul 2015 - Jan 2020

- Gestion de conformité des contrat LLD et de services
- Dealer relation
- Customer relationship
- · Litigation management

# CONSEILLER RELATION CLIENTÈLE

HP (Pourr Opel) oct 2014 - Jun 2015

- Relation clientèle et gestion de litiges
- maitrise de la communcication téléphonique
- Maitrise du CRM onDemand software (ORACLE) key User

#### GESTIONNAIRE DE PARC AUTOMOBILE

ALPHABET (BMW group) | Mars 2014 - Aout 2014

- Gestion de parc automobile
  Gestion operationnel de la solution autopartage (Véhicule et Site de réservation)
- Relation clientèle
- Assurer le Service Level Agrement
- · Redaction de cahier des charges Relation avec les prestataires

#### CHARGE DE COMPTE CLIENT

Arval (Groupe BNP) | sept 2013 - jan 2014

- Gestion des livraisons de véhicules pour le client UGAP
- · Création de Reporting

## **DIPLOMES**

BACHELOR Marketing et commerce international EFHC | 2011 - 2012

IFIDE METZ | 2009 - 2011